臺灣桃園地方法院宣示判決筆錄       100年度審訴字第1990號
公  訴  人  臺灣桃園地方法院檢察署檢察官
被      告  林東新
指定辯護人  本院公設辯護人彭詩雯
上列被告因違反毒品危害防制條例案件，於中華民國100 年11月
25日下午5 時許，在本院第十法庭宣示判決，出席職員如下：
          法  官  潘怡華
          書記官  郭怡君
法官起立朗讀判決主文、犯罪事實要旨、處罰條文、附記事項及
告以上訴限制、期間並提出上訴狀之法院，且諭知記載其內容：
一、主    文：
    林東新施用第二級毒品，累犯，處有期徒刑柒月，扣案之第
    二級毒品甲基安非他命壹包含袋（驗餘淨重壹點貳肆捌壹公
    克）沒收銷燬之，葡萄糖壹包、分裝袋肆個及玻璃球吸食器
    壹組均沒收；又施用第一級毒品，累犯，處有期徒刑玖月，
    扣案之第一級毒品海洛因拾捌包含袋（驗餘合計淨重拾點柒
    肆公克）均沒收銷燬之，葡萄糖壹包及分裝袋肆個均沒收；
    應執行有期徒刑壹年貳月，扣案之第二級毒品甲基安非他命
    壹包含袋（驗餘淨重壹點貳肆捌壹公克）、第一級毒品海洛
    因拾捌包含袋（驗餘合計淨重拾點柒肆公克）均沒收銷燬之
    ，葡萄糖壹包、分裝袋肆個及玻璃球吸食器壹組均沒收。
二、犯罪事實要旨：
    林東新(一)前於民國88年間因施用毒品案件，經法院裁定送觀
    察、勒戒，因認無繼續施用毒品之傾向，於91年4 月19日執
    行完畢釋放出所，並經臺灣臺中地方法院檢察署檢察官以91
    年度毒偵字第880 號為不起訴處分確定；(二)復於上開觀察、
    勒戒執行完畢釋放後5 年內之93年間因施用毒品案件，經本
    院以93年度桃簡字第1245號判決判處有期徒刑6 月確定；(三)
    又於93年間因違反槍砲彈藥刀械管制條例案件，經本院以93
    年度訴字第214 號判決判處有期徒刑1 年2 月確定；(四)另於
    93年間因妨害自由案件，經本院以94年度訴字第932 號判決
    判處有期徒刑6 月確定；(五)再於94年間因違反槍砲彈藥刀械
    管制條例案件，經本院以94年度訴字第1235號判決判處有期
    徒刑3 年6 月確定；(六)繼於94年間因施用毒品案件，經本院
    以94年度訴字第1962號判決判處有期徒刑8 月、6 月，應執
    行有期徒刑1 年確定；上開(三)、(四)、(六)各罪嗣經本院以97年
    度聲減字第481 號裁定各減其宣告刑二分之一，並就(三)、(四)
    各罪合併定其應執行有期徒刑9 月、(五)、(六)各罪合併定其應
    執行有期徒刑3 年9 月確定，並與(二)之罪接續執行，於99年
    5 月1 日執行完畢（於本案構成累犯）。詎其仍不知悔改並
    戒除毒癮，復分別基於施用第二、一級毒品之犯意，於100
    年6 月13日13時許，在位於桃園縣蘆竹鄉○○街68號「水漾
    汽車旅館」808 號房內，以將第二級毒品甲基安非他命置入
    玻璃球吸食器內燒烤後吸食其煙霧之方式，施用第二級毒品
    甲基安非他命1 次；於同日14時許為警查獲前，在上址以將
    第一級毒品海洛因摻入香菸內點燃吸食之方式，施用第一級
    毒品海洛因1 次。嗣於同日14時許，在上址為警查獲，並扣
    得其所有而供己施用之第二級毒品甲基安非他命1 包（驗前
    淨重1.262 公克，因鑑驗使用費失0.0139公克，驗餘淨重1.
    2481公克，含與毒品無法析離之包裝袋1 個）、第一級毒品
    海洛因18包（驗前合計毛重15.18 公克，驗餘合計淨重10.7
    4 公克，純質淨重4.42公克，含與毒品無法析離之包裝袋18
    個）、其所有供其分別施用第一、二級毒品犯行所用之葡萄
    糖1 包、分裝袋4 個（起訴書均漏載）及其所有供其施用第
    二級毒品犯行所用之玻璃球吸食器1 組（起訴書漏載），而
    悉上情。
三、處罰條文：
    毒品危害防制條例第10條第1 項、第2 項、第18條第1 項前
    段，刑法第11條、第47條第1 項、第38條第1 項第2 款、第
    51條第5 款。
四、附記事項：
  (一)起訴書所載被告於100 年6 月13日14時許為警於桃園縣蘆竹
    鄉○○街68號「水漾汽車旅館」808 號房內查獲持有第2 級
    毒品大麻1 小包（毛重1.78公克）部分，業經公訴人撤回此
    部分之起訴，此有臺灣桃園地方法院檢察署檢察官100 年度
    聲撤字第31號撤回起訴書1 份在卷可按，本院自不就此為審
    理，附此敘明
  (二)扣案之第二級毒品甲基安非他命1 包及第一級毒品海洛因18
    包，其中包裝袋部分，依現行檢驗方式乃以刮除方式為之，
    包裝袋上仍會摻殘若干毒品無法分離，均應一體視為毒品部
    分，而皆依毒品危害防制條例第18條第1 項前段規定宣告沒
    收銷燬之。至鑑驗費失之毒品部分，既已滅失，爰均不另為
    沒收銷燬之宣告。
五、協商判決除有刑事訴訟法第455 條之4 第1 項第1 款於本訊
    問程序終結前，被告撤銷協商合意或檢察官撤回協商聲請者
    ；第2 款被告協商之意思非出於自由意志者；第4 款被告所
    犯之罪非第455 條之2 第1 項所定得以協商判決者；第6 款
    被告有其他較重之裁判上一罪之犯罪事實者；第7 款法院認
    應諭知免刑或免訴、不受理者情形之一，及違反同條第2 項
    「法院應於協商合意範圍內為判決；法院為協商判決所科之
    刑，以宣告緩刑或2 年以下有期徒刑、拘役或罰金為限」之
    規定者外，不得上訴。
六、如有前述例外得上訴之情形，又不服本件判決，得自收受判
    決送達後10日內，向本院提出上訴書狀，上訴於第二審法院
    。
中    華    民    國   100    年    11     月    25   日
                  刑事庭        法  官  潘怡華
以上正本證明與原本無異。
                                書記官  郭怡君
中    華    民    國   100    年    11     月    25   日
附錄本案論罪科刑依據之法條：
毒品危害防制條例第10條
施用第一級毒品者，處6 月以上5 年以下有期徒刑。
施用第二級毒品者，處3 年以下有期徒刑。